【裁判字號】    89,訴,368
【裁判日期】    891218
【裁判案由】    偽造文書
【裁判全文】
臺灣苗栗地方法院刑事判決                          八十九年度訴字第三六八號
    公  訴  人  臺灣苗栗地方法院檢察署檢察官
    被      告  乙○○
右列被告因偽造文書案件，經檢察官提起公訴（八十九年度偵字第三三七三號），本
院判決如左：
    主    文
乙○○行使偽造私文書，足以生損害於公眾及他人，處有期徒刑肆月，緩刑伍年。
苗栗縣警察局苗縣警交字第Ｆ00000000號舉發違反道路交通管理事件通知單
通知聯、移送聯及迴覆聯上偽造「甲○○」之署押沒收。
    事    實
一、乙○○並無適當之汽車駕駛執照，仍於民國（下同）八十九年七月二十六日二十
    一時四十五分許，無照駕駛車牌號碼Ｑ八─三五九一號自用小客車，適於行經苗
    栗縣苗栗市○○路時，為警路檢攔查，乙○○為脫免被開告發單處罰，竟冒用其
    舅舅「甲○○」名義，在一式三聯（含通知聯、移送聯及迴覆聯）之苗栗縣警察
    局苗縣警交字第Ｆ00000000號舉發違反道路交通管理事件通知單之簽章
  欄上，偽造「甲○○」之名義簽名其上，以示業已收受該告發通知單後，乙○○
    再將上開罰單交還值勤之交通警員收執，足生損害於公路監理機關對於違規案件
    管理之正確性及足生損害於甲○○。
二、案經苗栗縣警察局報請臺灣苗栗地方法院檢察署檢察官偵查起訴。
    理  由
一、右揭犯罪事實，業據被告乙○○於警偵訊及本院審理中坦承不諱，並有偽造「甲
    ○○」署押之苗栗縣警察局苗縣警交字第Ｆ00000000號舉發違反道路交
    通管理事件通知單乙份附卷可稽，被告之自白與事實相符。事證明確，被告右揭
    犯行洵堪認定。
二、按冒用他人之姓名在取締警員填發之違反道路交通管理事件通知單移送聯收受通
    通知聯者簽章欄內偽簽該他人姓名之署押，在習慣上表示該通知聯已由其收受之
    證明，即含有收據之性質，被告偽簽後復交付警員，顯然於該文書之內容有所主
    張，足以生損害於甲○○及警察機關對於道路交通管理之正確性，核其所為，係
    犯刑法第二百十六條、第二百十條之行使偽造私文書罪。被告偽造「甲○○」之
    署押於上開違規通知單上，偽造署押之行為應為偽造私文書行為之部分行為；其
    偽造私文書後復持以行使，偽造之低度行為應為行使之高度行為所吸收，不另論
    罪。爰審酌被告犯罪之動機、方法、所生危害程度及犯後坦承犯行、態度良好等
    一切情狀，量處如主文所示之刑，以資懲儆。又被告前未曾受有期徒刑以上刑之
    宣告，此有本院被告全國前案紀錄表在卷可按，其因一時短於思慮，致觸犯本案
    犯行，經此刑之教訓，自當知所警惕，而無再犯之虞，本院綜核各情，認前開對
    其刑之宣告，以暫不執行為適當，爰併宣告緩刑五年，以啟自新。被告偽造「甲
    ○○」之署押於如主文第二項所示舉發通知單上，偽造之「甲○○」署押，應依
    刑法第二百十九條之規定沒收。
據上論斷，應依刑事訴訟法第二百九十九條第一項前段，刑法第二百十六條、第二百
十條、第二百十九條、第七十四條第一款，判決如主文。
本案經檢察官吳義聰到庭執行職務。
中      華      民      國    八十九    年     十二     月     十八     日
                                    臺灣苗栗地方法院刑事庭
                                        法  官  姚  銘  鴻
右正本證明與原本無異。
如不服本判決，應於判決送達後十日內向本院提出上訴狀( 應附繕本 )，上訴於臺灣
高等法院台中分院。
        書記官  張  文  玲
中      華      民      國    八十九    年     十二     月     十八     日
附錄本案論罪科刑法條全文：
刑法第二百十六條
行使第二百十條至第二百十五條之文書者，依偽造、變造文書或登載不實事項或使登
載不實事項之規定處斷。
刑法第二百十條
偽造、變造私文書，足以生損害於公眾或他人者，處五年以下有期徒刑。
刑法第二百十九條：
偽造之印章、印文或署押，不問屬於犯人與否，沒收之。


司法院資訊處製作；財團法人民間司法改革基金會備份。
